# 内部交易抵消问题

提问人：安安她爸 时间：2016-11-02 15:39:35
请教陈版@chenyiwei 一个问题，内部交易抵消，假设均为全资子公司 A公司出售商品收入 100 ，成本 90 ，增值税17 B公司购入本年未出售，因B是小规模，所以计入存货 117 请问在母公司角度抵消分录怎么处理？

回答人：chenyiwei
抵消分录为： 借：营业收入 100 借：管理费用 17 贷：营业成本 90 贷：存货 27 （＝ 117 － 90 ）
其中借记管理费用 17 ，表示因内部交易安排方面的原因导致不可抵扣从而损失的 17 销项税额。这是集团管理层的责任，因此在合并报表层面计入管理费用。

提问人：bibu 救护车 时间：2016-11-03 16:50:13
请问陈版，上述的管理费用科目有可能改用营业外支出科目吗？

回答人：chenyiwei
不建议，因为该损失实际上完全是由于合并集团的内部交易安排所导致的，如果管理层决策得当，完全可以避免。